【裁判字號】    95,易,1015
【裁判日期】    951103
【裁判案由】    竊盜
【裁判全文】
臺灣桃園地方法院刑事判決              95年度易字第1015號
公  訴  人  臺灣桃園地方法院檢察署檢察官
被      告  甲○○
            乙○○
                      號
上列被告等因竊盜案件，經檢察官提起公訴（95年度偵字第1409
6 號），被告等於準備程序進行中，就被訴事實及移送併辦事實
均為有罪之陳述，經本院告知簡式審判程序意旨，並聽取公訴人
及被告等之意見後，本院合議庭裁定依簡式審判程序審理，本院
判決如下：
    主  文
甲○○、乙○○共同連續攜帶兇器竊盜，甲○○累犯，處有期徒
刑拾月，乙○○處有期徒刑捌月，扣案鋸子壹支、油壓剪壹支、
板手貳支、手套柒雙均沒收。
    事  實
一、甲○○前於民國（下同）93年間因犯贓物罪，經本院判處有
    期徒刑6 月確定，於94年12月21日執行完畢。猶不知悔改，
    甲○○與乙○○基於意圖為自己不法所有之概括犯意聯絡，
    於95年6 月15日下午4 時30分許，共同搭乘車牌號碼L7-853
    1 號自用小客車，攜帶客觀上可供兇器使用之鋸子1 支、油
    壓剪1 支、板手2 支（除其中1 支板手為乙○○所有外，其
    餘均為甲○○所有），至桃園縣蘆竹鄉○○路600 號「新泰
    伸科技股份有限公司（以下稱新泰伸公司）」，竊取該公司
    所有銅線150 公斤，得手後變賣得款花用。再於同年月17日
    下午4 時10分許，甲○○、乙○○承前概括犯意聯絡，再次
    共同搭乘車牌號碼L7-8531 號自用小客車，攜帶上開工具前
    往新泰伸公司，而於該公司圍牆剪斷電線著手竊盜行為時，
    為該公司之總務課課長吳豐州發覺，經報警後循線查獲上情
    ，並扣得上開鋸子1 支、油壓剪1 支、板手2 支及手套7 雙
    。
二、案經桃園縣政府警察局大園分局報請臺灣桃園地方法院檢察
    署檢察官偵查起訴。
    理  由
一、被告甲○○、乙○○所犯係為死刑、無期徒刑、最輕本刑為
    3 年以上有期徒刑以外之罪，被告於準備程序中就被訴事實
    為有罪之陳述，經法官告知簡式審判程序之旨，並聽取公訴
    人、被告之意見後，合議庭認為適宜，依刑事訴訟法第273
    條之1 第1 項規定，裁定由受命法院獨任進行簡式審判程序
    ，先此敘明。
二、訊據被告甲○○、乙○○對於前揭犯罪事實均坦承不諱，核
    與證人吳豐州指述新泰伸公司遭竊情形相符，並有現場採證
    照片30張、監視錄影帶翻拍照片2 張，及扣案鋸子1 支、油
    壓剪1 支、板手2 支及手套7 雙可資佐證，足認被告二人前
    揭不利於己之自白確與事實相符，堪以採信。本件事證明確
    ，被告二人之竊盜犯行洵堪認定，應依法論罪科刑。
三、按修正後刑法第2 條第1 項之規定：「行為後法律有變更者
    ，適用行為時之法律。但行為後之法律有利於行為人者，適
    用最有利於行為人之法律」，係規範行為後法律變更所生新
    舊法比較適用之準據法，於新法施行後，應適用新法第2 條
    第1 項之規定，為「從舊從輕」之比較；比較時應就罪刑有
    關之共犯、未遂犯、想像競合犯、牽連犯、連續犯、結合犯
    ，以及累犯加重、自首減輕暨其他法定加減原因（如身分加
    減）與加減例等一切情形，綜其全部罪刑之結果而為比較（
    最高法院95年第8 次刑庭會議決議參照）。查被告行為後，
    罰金刑之計算單位及處罰、共犯、連續犯、未遂犯、累犯、
    易科罰金之折算標準之規定，均有修正：(一)罰金刑之計算單
    位及處罰部分：刑法第33條第5 款業於94年2 月2 日修正公
    布，並自95年7 月1 日起施行；修正前刑法第33條第5 款規
    定「罰金：1 元以上。」，修正後刑法第33條第5 款規定「
    罰金：新臺幣1,000 元以上，以百元計算之」；另95年6 月
    14 日 修正公布刑法施行法第1 條之1 ：「中華民國94年1
    月7日 刑法修正施行後，刑法分則編所定罰金之貨幣單位為
    新臺幣。94年1 月7 日刑法修正時，刑法分則編未修正之條
    文定有罰金者，自94年1 月7 日刑法修正施行後，就其所定
    數額提高為30倍。但72年6 月26日至94年1 月7 日新增或修
    正之條文，就其所定數額提高為3 倍」，現行刑法中，有關
    於罰金刑之計算單位及處罰之規定已有修正，自屬法律變更
    。(二)共犯部分：刑法第28條共犯之規定於94年2 月2 日修正
    公布，並於95年7 月1 日施行，修正前刑法第28條規定：「
    2 人以上共同實施犯罪之行為者，皆為正犯。」；修正後刑
    法第28條規定：「2 人以上共同實行犯罪之行為者，皆為正
    犯。」，修正後刑法將原來共同正犯之共同「實施」犯罪，
    改為「實行」犯罪，排除完全未參與犯罪相關行為之「實行
    」的「陰謀共同正犯」及「預備共同正犯」，此屬行為可罰
    性要件之變更，亦屬法律變更。(三)連續犯：刑法第56條連續
    犯之規定業於94年2 月2 日修正公布刪除，並於95年7 月1
    日施行，則被告之犯行，因行為後新法業已刪除連續犯之規
    定，此刪除雖非犯罪構成要件之變更，但顯已影響行為人刑
    罰之法律效果，自屬法律有變更。(四)未遂犯部分：刑法第26
    條前段所定「未遂犯之處罰，得按既遂犯之刑減輕之。」之
    規定移列至新刑法第25條第2 項後段「並得按既遂犯之刑減
    輕之。」，比較新、舊法之規定，僅將修正前刑法第26條前
    段關於一般未遂犯處罰效果之規定，於修正後改列於第25條
    後段，而本件事實於新、舊法均構成未遂犯，均得減輕其刑
    ，故修正後之法律並未較有利於被告。(五)累犯部分：刑法第
    47條累犯之規定於94年2 月2 日修正公布，並於95年7 月1
    日施行，修正前刑法第47條規定：「受有期徒刑之執行完畢
    ，或受無期徒刑或有期徒刑一部之執行而赦免後，5 年以內
    再犯有期徒刑以上之罪者，為累犯，加重本刑至二分之一。
    」；修正後刑法第47條第1 項規定：「受徒刑之執行完畢，
    或一部之執行而赦免後，5 年以內故意再犯有期徒刑以上之
    罪者，為累犯，加重本刑至二分之一。」。(六)易科罰金之折
    算標準部分：刑法第41條第1 項業於94年1 月7 日修正公布
    ，並於95年7 月1 日施行，修正前刑法第41條第1 項前段規
    定：「犯最重本刑為5 年以下有期徒刑以下之刑之罪，而受
    6 個月以下有期徒刑或拘役之宣告，因身體、教育、職業、
    家庭之關係或其他正當事由，執行顯有困難者，得以1 元以
    上3 元以下折算一日，易科罰金。」。又被告行為時之易科
    罰金折算標準，修正前罰金罰鍰提高標準條例第2 條前段（
    現已刪除）規定，就其原定數額提高為100 倍折算1 日，則
    本件被告行為時之易科罰金折算標準，應以銀元300 元折算
    1 日，經折算為新臺幣後，應以新臺幣900 元折算為1 日；
    修正後刑法第41條第1 項前段則規定：「犯最重本刑為5 年
    以下有期徒刑以下之刑之罪，而受6 個月以下有期徒刑或拘
    役之宣告者，得以新臺幣1,000 元、2,000 元或3,000 元折
    算1 日，易科罰金。」，此項修正屬科刑規範事項之變更，
    其折算標準為裁判時所應諭知，亦屬法律變更。(七)經綜合比
    較前述新、舊法結果，修正後規定並未較有利於行為人，則
    應依修正後刑法第2 條第1 項前段規定，適用行為時（即修
    正前）之法律。又沒收為從刑之一種，本件依修正後刑法第
    2 條第1 項之規定就主刑比較結果，應適用行為時（即修正
    前）之法律，已如前述，依從刑附屬於主刑之原則，自不得
    就新舊法予以割裂適用，應一律適用行為時（即修正前）之
    法律。
四、按鋸子、油壓剪、板手均係金屬製品，質地堅硬，客觀上足
    以危害他人生命、身體之安全，自屬兇器。核被告二人於95
    年6 月15日下午4 時30分許，持扣案工具至新泰伸公司竊取
    銅線所為，係犯行為時刑法第321 條第1 項第3 款攜帶兇器
    竊盜罪既遂罪；被告二人於同年月17日下午4 時10分許，攜
    帶扣案工具至新泰伸公司竊取銅線而未得手之所為，係犯行
    為時刑法第32 1條第1 項第3 款、第2 項攜帶兇器竊盜未遂
    罪。被告二人就上開犯罪具有犯意聯絡及行為分擔，為共同
    正犯。被告二人先後2 次竊盜犯行，時間緊接，方法相同，
    觸犯構成要件相同之罪，雖有既遂、未遂之分，仍成立連續
    犯，應依修正前刑法第56條之規定，以情節較重之攜帶兇器
    竊盜既遂一罪論處，並加重其刑。被告甲○○前於93年間因
    犯贓物罪，經本院判處有期徒刑6 月確定，於94年12月21日
    執行完畢，此有臺灣高等法院被告前案紀錄表在卷可按，其
    前受有期徒刑執行完畢，於五年以內再犯本件最重本刑為有
    期徒刑以上之罪，為累犯，應依修正前刑法第47條之規定加
    重其刑，並依法遞加重之。爰審酌被告二人之生活狀況、品
    行、智識程度、其犯罪之動機、目的、手段、所生危害、及
    犯罪後之態度等一切情狀，分別量處如主文所示之刑。扣案
    鋸子1 支、油壓剪1 支、板手1 支、手套7 雙為被告甲○○
    所有，扣案板手1 支為被告乙○○所有，且均供本件竊盜之
    用，業經被告二人於審理時供述明確，爰併予宣告沒收。
據上論斷，應依刑事訴訟法第273 條之1 第1 項、第299 條第1
項前段，修正後刑法第2 條第1 項前段，修正前刑法第28條、第
56條、第321 條第1 項第3 款、第47條、第38條第1 項第2 款，
判決如主文。
本案經檢察官何嘉仁到庭執行職務。
中    華    民    國    95    年    11    月    3    日
                  刑事第七庭    法  官  劉為丕
上正本證明與原本無異。
如不服本判決，應於判決送達後10日內向本院提出上訴狀（應附
繕本），上訴於臺灣高等法院。
                                書記官  顏美惠
中    華    民    國    95    年    11    月    6     日
附錄本案論罪科刑法條：
中華民國刑法第321條
（加重竊盜罪）
犯竊盜罪而有左列情形之一者，處6月以上、5年以下有期徒刑：
一  於夜間侵入住宅或有人居住之建築物、船艦或隱匿其內而犯
    之者。
二  毀越門扇、牆垣或其他安全設備而犯之者。
三  攜帶兇器而犯之者。
四  結夥三人以上而犯之者。
五  乘火災、水災或其他災害之際而犯之者。
六  在車站或埠頭而犯之者。
前項之未遂犯罰之。


司法院資訊處製作；財團法人民間司法改革基金會備份。
